台灣雲林地方法院刑事判決　　　　　　　　　　　　　九十一年度易字第九一號
　　公 訴 人　台灣雲林地方法院檢察署檢察官
　　被　　告　乙○○○
右列被告因傷害案件，經檢察官提起公訴（九十一年度偵字第一二八號），本院判決
如左︰
    主  文
乙○○○傷害人之身體，處拘役拾日，如易科罰金以參佰元折算壹日，緩刑貳年。
    事  實
一、緣有甲○○○所有菜園內之蔬菜遭人破壞，懷疑係鄰居乙○○○所為，二人因於
    民國九十年十一月二十五日上午八時五十分許，在雲林縣斗南鎮○○里○○路一
    八０巷三弄一號乙○○○住處起爭執，嗣於同日上午九時十分許，乙○○○手持
    剪刀，欲前往所耕作之田地修理抽水馬達時，二人又因上述事項，在同巷弄六號
    甲○○○住處前發生口角，乙○○○竟持前述剪刀劃傷甲○○○之左前臂，致甲
    ○○○受有左側前臂約二公分撕裂傷。
二、案經告訴人甲○○○訴由雲林縣警察局斗南分局報請台灣雲林地方法院檢察署檢
    察官偵查起訴。
    理  由
一、經查：
    (一)被告乙○○○、證人甲○○○對於右揭時地之口角、剪刀劃傷等之事實均為一
      致之供述，核與證人蔡陳彩雲於檢察官訊問時證述之情節相符，有該訊問筆錄
      在卷可稽，復有賴成宏外科診所診斷證明書乙紙附卷可稽，此部分事實應該可
      以認定。
    (二)但是，被告否認故意刺傷甲○○○之手臂，辯稱：伊手拿著剪刀，甲○○○突
      然用手推伊前胸，伊往後倒，雙手自然抬高，因而不小心劃到甲○○○的手臂
      ，不是故意要劃傷她的云云。然而，甲○○○於本院審理中，檢察官詰問時，
      證稱「檢察官問：那天被告如何打傷你？）證人答：那天九點十分我在菜園，
      菜園是在我住家的馬路旁邊，我住家是在被告的斜對面，被告是在我家的前面
      傷我的，被告是拿剪刀劃我，他是用右手由內往外揮，劃到我左手臂下方。」
      「檢察官問：為何你的手會被劃到？）證人答：因被告拿剪刀揮，我用手去擋
      。」「檢察官問：為何會用手去擋？）證人答：因她欺身拿剪刀ㄧ直走過來，
      我只好用手去擋，因我怕傷到我的身體，因被告ㄧ直罵我，且人ㄧ直走過來，
      我只好用手去擋。」經查：
      (1)於檢察官訊問時，證人蔡陳彩雲供述「當天早上九點初，我在我廳內唸佛珠
        ，聽到他二人大小聲，在門口，我出去時就已見甲○○○左手流血，乙○○
        ○手拿剪刀。」「（問：有見到乙○○○打甲○○○？）沒有。」「（問：
        你出門後見何事？）甲○○○說要報案，就騎機車去警察局，乙○○○人也
        走了。」（見偵查卷第一六－一七頁）只證述二人爭吵之事實，未證述到被
        告是否故意拿剪刀刺甲○○○。
      (2)被告於檢察官訊問時供稱「‧‧我拿剪刀後，在她後面跟她理論，她突然反
        身推我，我往後倒，雙手抬高，不小心劃到她‧‧」（見偵查卷第二五頁）
        本院認為，被告手上既然拿著剪刀去找甲○○○理論，甲○○○理應已看到
        被告前來，並已看過、確定被告所在的確定位置，才會出手推被告。依常情
        而論，甲○○○應該也已看到被告手上拿著剪刀，二人又才爭吵過，如何會
        反而主動去推被告，讓被告身體晃動、剪刀亂揮？本院因此認為，被告應是
        故意刺傷甲○○○的。
二、(一)核被告所為，係犯刑法第二百七十七條第一項之傷害人之身體罪。(二)本院審酌
    ：(1)被告尚無犯罪前科，有卷附被告全國前案紀錄表一件在卷可稽。(2)其造成之
    傷害固然不重，但是使用利器傷害，卻是十分危險之事，因而宜動用自由刑，而
    處以拘役十日，並諭知易科罰金之折算標準。(3)惟又被告前未曾受有期徒刑以上
    刑之宣告，且已是一個六十多歲的老婦人，經此刑之宣告後，應知警惕而無再犯
    之虞，本院因認暫不執行其刑為當，乃依蒞庭檢察官之請求，併予以宣告緩刑二
    年，用啟自新。(4)扣案之剪刀一把，固為被告所有供犯罪所用之物，惟係日常用
    品，本院認為並無沒收之必要。
三、據上論斷，應依刑事訴訟法第二百九十九條第一項前段，刑法第二百七十七條第
    一項、第四十一條第一項前段、第七十四條第一款，罰金罰鍰提高標準條例第一
    條前段、第二條，判決如主文。
本案經檢察官黃裕峰到庭執行職務。
中      華      民      國      九十一  年      五      月    二十四    日
                                      台灣雲林地方法院刑事第一庭
                                              法  官  林  輝  煌
右正本證明與原本無異。
如不服本判決，應於送達後十日內向本院提出上訴狀（須附繕本），上訴於台灣高等
法院台南分院。
告訴人或被害人對於本判決如有不服，而請求檢察官上訴者，其上訴期間之計算以檢
察官收受判決正本之日期為準。
                                              書記官  陳  美  華
中      華      民      國      九十一  年      五      月    二十四    日
附錄本案論罪科刑法條全文：
中華民國刑法
第二百七十七條
  傷害人之身體或健康者，處三年以下有期徒刑、拘役或一千元以下罰金。
  犯前項之罪因而致人於死者，處無期徒刑或七年以上有期徒刑；致重傷者，處三年
  以上十年以下有期徒刑。
（本條文之罰金刑，應依罰金罰鍰提高標準條例之規定，提高為十倍）
